【裁判字號】    97,消債更,1165
【裁判日期】    980219
【裁判案由】    更生事件
【裁判全文】
臺灣板橋地方法院民事裁定          97年度消債更字第1165號
聲  請  人
即  債務人  甲○○
上列當事人因消費者債務清理事件，聲請更生，本院裁定如下：
    主  文
債務人甲○○自中華民國九十八年二月十九日下午四時起開始更
生程序。
本件得由司法事務官進行更生程序。
    理  由
一、按法院開始更生程序之裁定，應載明其年、月、日、時，並
    即時發生效力，消費者債務清理條例第45條第1 項定有明文
    。
二、本件聲請人即債務人甲○○主張：聲請人積欠金融機構債務
    2,876,811 元，有不能清償之情事，曾於民國97年6 月20日
    以書面向最大債權金融機構中國信託商業銀行請求共同協商
    債務清償方案，該行以其申請前5 年內曾從事營業活動，且
    實際評估其營業額平均每月超過新台幣（下同）20萬元，不
    符消費者債務清理條例第2 條第2 項規定，而發函通知退件
    ，惟聲請人於93年4 月12日經核准設立曜誠科技股份有限公
    司（下稱曜誠公司）後，並無營業，且於94年1 月27日向經
    濟部申請解散登記獲准，故應符合上開規定，嗣後聲請人寄
    發存證信函予中國信託商業銀行請求開始協商，但該行未准
    予協商亦未寄發協商不成立之通知，又聲請人每月收入僅有
    33,000元，扣除最低生活必要費用12,000元及扶養費用5,00
    0 元外，僅餘16,000元，已無法籌足應繳金額，復聲請人無
    擔保或無優先權之債務總額未逾1,200 萬元，又未經法院裁
    定開始清算程序或宣告破產，爰依法向本院聲請更生等語。
    經查：聲請人所主張上開事實，業據提出全戶戶籍謄本、債
    權人清冊、財產及收支狀況說明書、聲請人本人及父母95至
    96年綜合所得稅各類所得資料清單與財產歸屬資料清單、經
    濟部准予解散登記處分書影本、臺北縣政府營利事業登記核
    准通知書影本、財政部臺灣省北區國稅局中和稽徵所函影本
    、93及94年度營利事業所得稅結算申報書影本、資產負債表
    、93年投資人明細及分配盈餘表、93及94年股東可扣抵稅額
    帳戶變動明細申報表、92及93年度未分配盈餘申報書、營業
    人銷售額與稅額申報書、前置協商申請證明書影本、前置協
    商退件通知函影本、勞工保險被保險人投保資料表、本院97
    年促字第26 219號支付命令影本、臺灣士林地方法院97年度
    票字第4769號本票裁定影本、耕莘醫院永和分院乙種診斷證
    明書影本、97年薪資明細表影本、保單影本、帳戶存摺影本
    等件為證，可知聲請人所設立之曜誠公司，於93年至94年間
    月平均營業額並未超過20萬元，而聲請人於97年6 月20日向
    中國信託商業銀行提出協商請求而遭退件，至97年8 月7 日
    向本院聲請更生之日止已逾30日未開始協商，自符合消費者
    債務清理條例第2 條第2 項及第153 條前段之規定。此外本
    件亦查無債務人有消費者債務清理條例第6 條第3 項、第8
    條或第46條各款所定駁回更生聲請之事由存在，則債務人聲
    請更生，應屬有據，爰裁定如主文。至於聲請人於更生程序
    開始後，應另提出足以為債權人會議可決或經法院認為公允
    之更生方案以供採擇，俾免更生程序進行至依消費者債務清
    理條例第61條規定應行清算之程度，附此說明。
中    華    民    國    98    年    2     月    19    日
              民事第一庭    法      官  高文淵
上為正本係照原本作成
本件不得抗告
本裁定已於98年2 月19日下午4 時公告。
中    華    民    國    98    年    2     月    19    日
                            書  記  官  許慧貞


司法院資訊處製作；財團法人民間司法改革基金會備份。
